fi: Kumiankan ominaisuudet: Sisältää kylpylämpömittarin; Paristoton; Väriä vaihtava (lämpötila); Kelluva; [Pimeässä hohtava, Pimeässä hohtavat]; Reiätön (ei reikää pohjassa); Valaistu; Hometta hylkivä muotoilu; Irrotettavat tarvikkeet (hattu/uimarengas); Tiivistetty rakenne; Äänitehosteet (ei vinkuva); Suihku- / suihkulähdetoiminto; Vinkuva; Vesiruisku; Pinottava / sisäkkäin menevä; Turvallinen puruleluna; Kuvioitu/pitävä pinta; Painotettu pohja (kelluu pystyasennossa); Vedettävä / potkuri; Muu
ro-RO: Caracteristici ale rățuștei de cauciuc: Termometru de baie inclus; Fără baterii; Schimbare de culoare (la temperatură); Plutește; Fosforescent; Fără orificiu (fără gaură inferioară); Luminează; Design rezistent la mucegai; Accesorii detașabile (pălărie/colac de înot); Construcție sigilată; Efecte sonore (fără chit-chit); Stropește/tip fântână; Chit-chit; Jucărie cu stropire; Stivuibile/se potrivesc unele în altele; Sigur pentru dentiție; Suprafață texturată/aderentă; Bază lestată (plutire pe verticală); Arc/elice; Altele
tr: Lastik ördek özellikleri: Banyo termometresi dahil; Pilsiz; Renk değiştiren (sıcaklık); Yüzer; Karanlıkta parlayan; Deliksiz (altında delik olmayan); Işıklı; Küfe dayanıklı tasarım; Çıkarılabilir aksesuarlar (şapka/yüzme simidi); Sızdırmaz yapı; Ses efektleri (ötmeyen); Püskürtme/fıskiye işlevi; Vikvikli; Su fışkırtan; İstiflenebilir/iç içe geçebilir; Diş kaşıyıcı olarak güvenli; Dokulu/kaymaz yüzey; Ağırlıklı taban (dik yüzen); Kurmalı/pervaneli; Diğer
it: Caratteristiche della paperella di gomma: Termometro da bagno incluso; Senza batterie; Cambia colore (temperatura); Galleggiante; Si illumina al buio; Senza fori (nessun foro inferiore); Luminoso; Design resistente alla muffa; Accessori rimovibili (cappello/salvagente); Struttura sigillata; Effetti sonori (non squittisce); Effetto spruzzo/fontana; Fischietto; Spruzzino; Impilabile/a incastro; Sicuro per la dentizione; Superficie ruvida/antiscivolo; Fondo zavorrato (galleggia dritto); A carica/elica; Altro
sv: Gummianka – egenskaper: Badtermometer ingår; Batterifri; Färgskiftande (temperatur); Flyter; Självlysande; Utan hål (inget hål i botten); Lyser; Mögelresistent design; Avtagbara tillbehör (hatt/badring); Förseglad konstruktion; Ljudeffekter (ej pipljud); Spray-/fontänfunktion; Pipljud; Sprutar vatten; Stapelbar/kapslande; Säker som bitleksak; Strukturerad/greppvänlig yta; Tyngd i botten (flyter upprätt); Uppskruvbar/propeller; Övrigt
hr-HR: Značajke gumene patkice: Uključen termometar za kupanje; Bez baterija; Mijenja boju (temperatura); Pluta; Svijetli u mraku; Bez rupe (nema rupu na dnu); Svijetli; Dizajn otporan na plijesan; Uklonjivi dodaci (šešir / pojas za plivanje); Zatvorena konstrukcija; Zvučni efekti (bez piskanja); Prskanje/fontana; Pisak; Prskalica; Moguće slaganje; Sigurno za grickanje; Teksturirana / protuklizna površina; S težištem na dnu (uspravno plutanje); Na navijanje / propeler; Ostalo
da: Egenskaber for gummiand: Inkl. badetermometer; Batterifri; Farveskiftende (temperatur); Flydende; Selvlysende; Uden hul (intet hul i bunden); Med lys; Mugafvisende design; Aftageligt tilbehør (hat/badering); Forseglet konstruktion; Lydeffekter (ingen pivelyd); Sprøjte-/springvandsfunktion; Pivelyd; Vandsprøjt; Kan stables/sættes ind i hinanden; Sikker som bidering; Tekstureret/skridsikker overflade; Vægt i bunden (flyder opretstående); Optræk/propel; Andet
lt-LT: Guminio ančiuko savybės: Su vonios termometru; Be baterijų; Keičianti spalvą (nuo temperatūros); Plūduriuoja; Šviečia tamsoje; Be skylučių (be apatinės skylutės); Šviečianti; Atspari pelėsiui; Nuimami priedai (kepurė / plaukimo žiedas); Sandari konstrukcija; Garso efektai (ne cypsiukas); Purškia vandenį / fontano funkcija; Cypsiukas; Vandenį purškianti; Dedamos viena ant kitos; Saugus kramtukas; Tekstūruotas / neslystantis paviršius; Sunkus dugnas (plūduriuoja stačiai); Prisukama / su propeleriu; Kita
hu: Gumikacsa jellemzői: Fürdőhőmérővel; Elem nélküli; Színváltó (hőmérsékletre); Lebeg; Sötétben világító; Lyuk nélküli (nincs lyuk az alján); Világító; Penészálló kialakítás; Levehető kiegészítők (kalap/úszógumi); Zárt kialakítás; Hangeffektek (nem csipogó); Spriccelő/szökőkút funkció; Csipogó; Spriccelő; Egymásra/egymásba rakható; Biztonságos rágóka; Texturált/csúszásgátló felület; Súlyozott alj (függőleges lebegés); Felhúzható/propelleres; Egyéb
cs: Vlastnosti gumové kachničky: Včetně teploměru do vany; Bez baterií; Změna barvy (podle teploty); Plovoucí; Svítí ve tmě; Bez otvoru (žádný spodní otvor); Svítící; Provedení odolné proti plísním; Odnímatelné doplňky (klobouk / plovací kruh); Utěsněná konstrukce; Zvukové efekty (ne pískací); Funkce stříkání/fontány; Pískací; Stříkací; Stohovatelné/vkládací; Bezpečné pro kousání; Texturovaný/přilnavý povrch; Zatížené dno (plave vzpřímeně); Natahovací/vrtule; Jiné
bg-BG: Характеристики на гуменото пате: Включен термометър за баня; Без батерии; Променящо цвета си (според температурата); Плаващо; Светещо в тъмното; Без дупки (без отвор на дъното); Светещо; Дизайн, устойчив на мухъл; Подвижни аксесоари (шапка/пояс); Запечатана конструкция; Звукови ефекти (различни от писукане); Пръскащо/фонтан; Писукащо; Пръскащо вода; Подреждащо се/влагащо се; Безопасно за гризане; Текстурирана/неплъзгаща се повърхност; Утежнено дъно (плава изправено); Навиващо се/с перка; Друго
el: Χαρακτηριστικά του λαστιχένιας πάπιας: Περιλαμβάνεται θερμόμετρο μπάνιου; Χωρίς μπαταρία; Αλλαγή χρώματος (θερμοκρασία); Επιπλέει; Φωσφορίζει στο σκοτάδι; Χωρίς τρύπα (χωρίς τρύπα στο κάτω μέρος); Φωτιζόμενο; Σχεδιασμός με αντοχή στη μούχλα; Αφαιρούμενα αξεσουάρ (καπέλο/σωσίβιο); Σφραγισμένη κατασκευή; Ηχητικά εφέ (χωρίς σφυρίχτρα); Λειτουργία ψεκασμού/συντριβανιού; Σφυρίχτρα; Εκτόξευση νερού; Στοιβαζόμενο/φωλιάζον; Ασφαλές ως μασητικό; Ανάγλυφη/αντιολισθητική επιφάνεια; Βάρος στον πάτο (επιπλέει όρθιο); Κουρδιστό/προπέλα; Άλλο
pl: Cechy gumowej kaczuszki: Dołączony termometr kąpielowy; Bez baterii; Zmiana koloru (temperatura); Unoszenie się na wodzie; Świecenie w ciemności; Bez otworów (brak dolnego otworu); Podświetlenie; Konstrukcja odporna na pleśń; Zdejmowane akcesoria (kapelusz/koło ratunkowe); Szczelna konstrukcja; Efekty dźwiękowe (bez piszczka); Funkcja tryskania/fontanny; Piszczek; Sikawka; Możliwość układania w stos; Bezpieczne jako gryzak; Teksturowana/antypoślizgowa powierzchnia; Obciążone dno (pływanie w pionie); Mechanizm nakręcany/śmigło; Inne
es: Características del patito de goma: Termómetro de baño incluido; Sin baterías; Cambio de color (temperatura); Flotante; Brilla en la oscuridad; Sin agujeros (sin agujero inferior); Luminoso; Diseño resistente al moho; Accesorios extraíbles (sombrero/flotador); Construcción sellada; Efectos de sonido (sin chirriador); Rociador/acción de fuente; Chirriador; Lanzachorros; Apilable/encajable; Apto para morder; Superficie texturizada/adherente; Base con peso (flota de pie); De cuerda/hélice; Otro
ko: 고무 오리 특징: 목욕 온도계 포함; 무배터리; 색상 변경(온도); 부유식; 야광; 구멍 없음(바닥 구멍 없음); 발광; 곰팡이 방지 디자인; 탈착식 액세서리(모자/튜브); 밀폐형 구조; 효과음(삑삑이 제외); 스프레이/분수 기능; 삑삑이; 물총 기능; 쌓기/겹치기; 치발기 안전; 질감/그립형 표면; 하단 무게 추(수직 부유); 태엽/프로펠러; 기타
ru: Особенности резиновой уточки: Встроенный термометр для ванны; Без батареек; Меняет цвет (от температуры); Плавает; Светится в темноте; Без отверстий (без отверстия на дне); С подсветкой; Защита от плесени; Съёмные аксессуары (шляпка / спасательный круг); Герметичная конструкция; Звуковые эффекты (не пищалка); Брызгается / фонтан; Пищалка; Брызгалка; Штабелируемые / складывающиеся; Безопасна для прорезывания зубов; Текстурированная / нескользящая поверхность; Утяжелённое дно (вертикальное плавание); Заводная / с пропеллером; Другое
vi: Đặc điểm của chú vịt cao su: Kèm nhiệt kế đo nước tắm; Không dùng pin; Đổi màu (theo nhiệt độ); Nổi; Phát sáng trong bóng tối; Không có lỗ (không có lỗ ở đáy); Phát sáng; Thiết kế chống mốc; Phụ kiện tháo rời (mũ/phao bơi); Cấu trúc kín; Hiệu ứng âm thanh (không phải còi chút chít); Phun nước/tạo vòi phun; Còi chút chít; Phun nước; Có thể xếp chồng/lồng nhau; An toàn để gặm; Bề mặt nhám/dễ cầm; Đáy nặng (nổi thẳng đứng); Dây cót/cánh quạt; Khác
pt-PT: Características do patinho de borracha: Termómetro de banho incluído; Sem pilhas; Muda de cor (temperatura); Flutua; Brilha no escuro; Sem furos (sem furo no fundo); Luminoso; Design resistente ao bolor; Acessórios amovíveis (chapéu/boia); Construção selada; Efeitos sonoros (sem apito); Ação de pulverização/fonte; Com apito; Esguicho; Empilhável/de encaixe; Seguro como mordedor; Superfície texturizada/aderente; Fundo com peso (flutuação na vertical); De corda/hélice; Outro
sl-SI: Lastnosti gumijaste račke: Priložen termometer za kad; Brez baterij; Spreminjanje barv (glede na temperaturo); Plava; Sveti v temi; Brez luknje (brez luknje na dnu); Svetlobna; Zasnova, odporna proti plesni; Odstranljivi dodatki (klobuk/plavalni obroč); Zaprta zasnova; Zvočni učinki (brez piskača); Funkcija pršenja/fontane; Piskač; Brizgalka; Zložljiva ena v drugo; Varno za grizenje (grizalo); Teksturirana/oprijemljiva površina; Obteženo dno (plava pokonci); Na navijanje/s propelerjem; Drugo
zh-TW: 橡皮鴨功能: 內附洗澡水溫計; 免電池; 變色 (感溫); 漂浮; 夜光; 無孔 (底部無孔); 發光; 防霉設計; 可拆卸配件 (帽子/泳圈); 密封結構; 音效 (非發聲器); 噴水/噴泉效果; 發聲器; 噴水玩具; 可堆疊/套疊; 固齒安全; 紋理/防滑表面; 底部加重 (直立漂浮); 發條/螺旋槳; 其他
pt-BR: Patinho de borracha recursos: Com termômetro de banho; Sem bateria; Muda de cor (temperatura); Flutua; Brilha no escuro; Sem furos (sem furo na base); Iluminado; Design resistente a mofo; Acessórios removíveis (chapéu/boia); Construção selada; Efeitos sonoros (sem apito); Esguicho/chafariz; Apito; Esguichador; Empilhável/de encaixe; Seguro como mordedor; Superfície texturizada/antiderrapante; Base pesada (flutua na vertical); À corda/hélice; Outros
fr: Caractéristiques du canard de bain: Thermomètre de bain inclus; Sans piles; Changement de couleur (température); Flotte; Phosphorescent; Sans trou (aucun trou en dessous); Lumineux; Conception résistante à la moisissure; Accessoires amovibles (chapeau/bouée); Construction étanche; Effets sonores (sans couineur); Jet d’eau/fontaine; Couineur; Gicleur; Empilable/gigogne; Adapté aux poussées dentaires; Surface texturée/antidérapante; Fond lesté (flottaison à la verticale); À remonter/hélice; Autre
de: Merkmale der Quietscheente: Mit Badethermometer; Batteriefrei; Farbwechsel (Temperatur); Schwimmfähig; Leuchtet im Dunkeln; Ohne Loch (kein Loch im Boden); Leuchtend; Schimmelresistentes Design; Abnehmbares Zubehör (Hut/Schwimmring); Versiegelte Konstruktion; Soundeffekte (ohne Quietschen); Sprüh-/Brunnenfunktion; Quietscher; Wasserspritzfunktion; Stapelbar/Ineinandersteckbar; Sicher als Beißring; Strukturierte/griffige Oberfläche; Beschwerter Boden (schwimmt aufrecht); Aufziehbar/Propeller; Sonstiges
sk-SK: Prvky gumenej kačičky: Vrátane teplomera do kúpeľa; Bez batérií; Meniace farbu (podľa teploty); Plávajúce; Svietiace v tme; Bez dierky (žiadny otvor na dne); Svietiace; Dizajn odolný voči plesniam; Odnímateľné príslušenstvo (čiapka/plávacie koleso); Uzavretá konštrukcia; Zvukové efekty (nepískacie); Strieka/funguje ako fontána; Pískacie; Striekacie; Stohovateľné/skladacie do seba; Bezpečné ako hryzadlo; Štruktúrovaný/protišmykový povrch; Vyvážené dno (pláva vo vzpriamenej polohe); Naťahovacie/s vrtuľou; Iné
nb: Funksjoner for gummiand: Badetermometer inkludert; Batterifri; Fargeendring (temperatur); Flyter; Selvlysende; Uten hull (ikke hull i bunnen); Lyser opp; Muggresistent design; Avtakbart tilbehør (hatt/badering); Forseglet konstruksjon; Lydeffekter (ikke pipeleke); Sprut/fontene; Pipeleke; Vannspruter; Kan stables / settes inni hverandre; Trygg som biteleke; Teksturert / gripevennlig overflate; Vektet bunn (flyter oppreist); Opptrekk/propell; Annet
en: Rubber ducky features: Bath thermometer included; Battery-free; Color-changing (temperature); Floats; Glow-in-the-dark; Hole-free (no bottom hole); Light-up; Mold-resistant design; Removable accessories (hat/float ring); Sealed construction; Sound effects (non-squeaker); Spray/fountain action; Squeaker; Squirter; Stackable/nesting; Teether-safe; Textured/grippy surface; Weighted bottom (upright floating); Wind-up/propeller; Other
th: เป็ดน้อยยาง: มีเครื่องวัดอุณหภูมิน้ำ; ไม่ใช้แบตเตอรี่; เปลี่ยนสี (ตามอุณหภูมิ); ลอยน้ำได้; เรืองแสงในที่มืด; ไม่มีรู (ไม่มีรูด้านล่าง); มีไฟ; ดีไซน์กันเชื้อรา; เครื่องประดับถอดได้ (หมวก/ห่วงยาง); โครงสร้างแบบปิดผนึก; เอฟเฟ็กต์เสียง (ไม่ส่งเสียงปี๊บ); พ่นน้ำ/น้ำพุ; ส่งเสียงปี๊บ; ฉีดน้ำได้; ซ้อนกันได้; ยางกัดได้อย่างปลอดภัย; พื้นผิวแบบมีผิวสัมผัส/จับถนัดมือ; ถ่วงน้ำหนักด้านล่าง (ลอยตัวตั้งตรง); ไขลาน/มีใบพัด; อื่นๆ
zh-CN: 橡皮鸭特点: 包含沐浴温度计; 无电池; 变色（感温）; 漂浮; 夜光; 无孔（底部无孔）; 发光; 防霉设计; 可拆卸配件（帽子/游泳圈）; 密封结构; 音效（非发声器）; 喷水/喷泉效果; 发声器; 喷水器; 可叠放/套娃式; 牙胶安全材质; 纹理/防滑表面; 加重底部（直立漂浮）; 发条/螺旋桨; 其他
ja: ラバーダックの特徴: 湯温計付き; 電池不要; 色が変わる (温度); 水に浮く; 暗闇で光る; 穴なし (底に穴がない); 光る; 防カビ設計; 取り外し可能なアクセサリー (帽子/浮き輪); 密閉構造; 効果音 (スクイーカー以外); スプレー/噴水機能; スクイーカー; 水鉄砲; スタッキング/入れ子; 歯固めとして安全; 凹凸/滑りにくい表面; 底面に重り付き (直立して浮く); ゼンマイ式/プロペラ; その他
nl: Rubberen eendje kenmerken: Inclusief badthermometer; Zonder batterijen; Kleurveranderend (temperatuur); Drijvend; Glow-in-the-dark; Zonder gat (geen gat in de bodem); Lichtgevend; Schimmelbestendig ontwerp; Verwijderbare accessoires (hoed/zwemband); Gesloten constructie; Geluidseffecten (geen pieper); Spuit-/fonteinwerking; Pieper; Spuiter; Stapelbaar/nestbaar; Veilig als bijtring; Getextureerd/stroef oppervlak; Verzwaarde onderkant (blijft rechtop drijven); Opwindbaar/propeller; Overig